【裁判字號】    90,抗更(一),1374
【裁判日期】    900928
【裁判案由】    票款執行
【裁判全文】
臺灣高等法院臺中分院民事裁定   九十年度抗更(一)字第一三七四號
      抗  告  人    甲○○
      送達代收人    邱淑姿
      兼法定代理人  丙○○
      相  對  人    乙○○○
右抗告人因聲請對相對人裁定就本票准許強制執行事件，對於中華民國九十年三月六
日臺灣臺中地方法院九十年度票字第二四二○號裁定提起抗告，經最高法院第一次發
回，本院裁定如左：
      主      文
原裁定廢棄。
相對人簽發如附表所示本票金額及自附表所載利息起算日起至清償日止按年利率百分
之六計算之利息，准予強制執行。
聲請、抗告及發回前再抗告程序費用由相對人連帶負擔。
      理      由
一、按票據法第一百二十條第一項固規定本票上應記載表明其為本票之文字、一定金
    額、無條件擔任支付及發票年、月、日等項，惟當事人所簽發之票據雖未記明「
    本票」及「無條件擔任支付」字樣，但在格式及意義上已符合上開規定意涵者，
    即應認為具有本票之效力（最高法院八十五年度台抗字第三五八號裁判參照），
    又票據法第一百二十條第一項僅規定本票應記載「左列事項」，並非規定應記載
    「左列文字」，本票上已記載憑票‧‧‧交付，雖無「無條件」之字樣，惟既未
    附加條件，應認憑票‧‧‧交付已含有無條件支付之意思，與票據法第一百二十
    條第一項第四款所定「無條件擔任支付」之內容相符，自屬票據法上之本票（司
    法院（七五）廳民一字第一四○五號研究意見參照）。
二、本件抗告人於原法院聲請意旨略以：伊執有相對人共同簽發如附表記載、並免除
    作成拒絕證書之本票二紙，詎經提示不獲付款，為此提出本票二紙，聲請裁定准
    許強制執行等語。原裁定則以：系爭二紙本票欠缺「無條件支付」之應記載事項
    ，有違票據法第一百二十條第一項之規定，不得據以裁定強制執行，而駁回抗告
    人之聲請。
三、經查，本件抗告人所提出之本票上既已載明「本票」及「憑票‧‧‧支付」等字
    樣，依前揭說明，雖本票未載明「無條件」字樣，但「憑票‧‧‧支付」即有「
    無條件」之意義，且系爭本票並未附加任何條件，在解釋上即應認為其有「無條
    件擔任支付」之意思，依首揭說明，當事人所簽發之票據雖未記明「無條件擔任
    支付」字樣，但在格式及意義上已符合上開規定意涵者，即應認為具有票據法上
    所規定本票之效力，從而，抗告人聲請就相對人所共同簽發之如附表所示之本票
    二紙准予強制執行，應予准許。原裁定以該本票並未有無條件擔任支付之記載，
    認其性質與本票不合，而駁回抗告人之聲請，於法即有未當。抗告意旨指摘原裁
    定不當，為有理由，應由本院廢棄改准如主文所示。
四、據上論結，本件抗告為有理由，爰依非訟事件法第八條第二項、第二十八條，民
    事訴訟法第四百九十二條第二項、第八十五條第二項，裁定如主文。
中      華      民      國    九十      年      九      月    二十八    日
~B1民事第五庭審判長法  官  陳滿賢
~B2                法  官  朱  樑
~B3                法  官  鄭金龍
右為正本係照原本作成。
如不服本裁定應於裁定送達後十日內向本院提出抗告理由狀（須按他造人數附具繕本
），並繳納抗告裁判費新台幣肆拾伍元及送達用雙掛號郵票拾份（每份拾肆元）。
~B                書記官  林明冬
中      華      民      國    九十      年      十      月      四      日
                                                                        Ｌ
  附表：金額單位：新臺幣。日期：民國。利率以百分之六計算。
┌──────────────┬──────┬────┬──────┬─────┐
│共    同    發    票    人  │發   票   日│票面金額│到   期  日 │利息起算日│
├──────────────┼──────┼────┼──────┼─────┤
│丙○○                      │八十四年二月│二千萬元│八十四年二月│八十四年二│
│乙○○○                    │二十八日    │        │二十八日    │月二十九日│
├──────────────┼──────┼────┼──────┼─────┤
│臥佛山松柏園開發股份有限公司│八十五年一月│六百萬元│八十五年一月│八十五年一│
│兼法定代理人：丙○○        │二十八日    │        │二十八日    │月二十九日│
│乙○○○                    │            │        │            │          │
└──────────────┴──────┴────┴──────┴─────┘


司法院資訊處製作；財團法人民間司法改革基金會備份。
